【裁判字號】    98,審訴,3013
【裁判日期】    980831
【裁判案由】    毒品危害防制條例
【裁判全文】
臺灣高雄地方法院刑事判決            98年度審訴字第3013號
公  訴  人  臺灣高雄地方法院檢察署檢察官
被      告  甲○○
上列被告因毒品危害防制條例案件，經檢察官提起公訴（98年度
毒偵字第3338號），被告就被訴事實為有罪陳述，經本院告知簡
式審判程序意旨且聽取公訴人及被告之意見後，本院合議裁定由
受命法官獨任依簡式審判程序審理，判決如下：
    主  文
甲○○施用第一級毒品，累犯，處有期徒刑捌月；又持有第一級
毒品，累犯，處有期徒刑參月，扣案之第一級毒品海洛因壹包（
檢驗前淨重零點零陸零公克、檢驗後淨重零點零肆玖公克），沒
收銷燬之。應執行有期徒刑拾月，扣案之第一級毒品海洛因壹包
（檢驗前淨重零點零陸零公克、檢驗後淨重零點零肆玖公克），
沒收銷燬之。
    事  實
一、甲○○前因施用毒品案件，經本院裁定送觀察勒戒後，認無
    繼續施用毒品傾向，於87年11月16日釋放出所，經臺灣嘉義
    地方法院檢察署檢察官以87年偵字6149號為不起訴處分。91
    年間復因施用毒品案件，經本院裁定送觀察勒戒、強制戒治
    ，於92年7 月7 日強制戒治執行完畢，而其施用毒品部分則
    經本院以93年易字378 號判處有期徒刑1 年，嗣經減刑為有
    期徒刑6 月。又因違反麻醉藥品管理條例、肅清煙毒條例等
    案件，經法院分別判處有期徒刑5 年6 月、6 月、2 年6 月
    ，後2 罪嗣分別減刑減為有期徒刑3 月、1 年3 月，並與上
    開不得減刑之罪定應執行刑7 年確定；又因竊盜、施用毒品
    案件，於93年間經法院分別判處有期徒刑6 月、1 年2 月，
    分別減刑減為有期徒刑3 月、7 月，並與首開有期徒刑6 月
    部分，定應執行刑1 年4 月確定，上開罪名經接續執行，於
    97年8 月22日縮短刑期假釋交付保護管束，97年10月4 日保
    護管束期滿未經撤銷視為執行完畢。
二、詎仍不知悔改，復基於施用第一級毒品海洛因之犯意，於98
    年5 月17日上午8 、9 時許，在高雄市前鎮區○○○路8之6
    號4 樓住處，以將第一級毒品海洛因摻入香煙後吸食煙霧方
    式，施用第一級毒品海洛因1 次；又基於持有第一級毒品海
    洛因之犯意，於98年5 月19日上午11時許，在高雄市小港區
    ○○○路附近公園內，以新台幣500 元之代價，向綽號「阿
    猴」之不詳姓名年籍男子，購買第一級毒品海洛因1 包（檢
    驗前淨重0.060 公克、檢驗後淨重0.049 公克）而持有之，
    但未及施用即於同日上午11時27分許，在高雄市小港區○○
    ○路4 號前，因行跡可疑為警盤查，當場扣得上開第一級毒
    品海洛因1 包。嗣經警得其同意採尿送驗，呈嗎啡陽性反應
    ，始知其於98年5 月17日施用第一級毒品毒洛因情事。
三、案經高雄市政府警察局小港分局報請臺灣高雄地方法院檢察
    署檢察官偵查起訴。
    理  由
一、本件被告甲○○所犯為死刑、無期徒刑、最輕本刑為3 年以
    上有期徒刑以外之罪，其於準備程序中就被訴事實為有罪之
    陳述，經本院告知簡式審判程序之旨，並聽取當事人意見後
    ，合議庭認宜進行簡式審判程序，爰依刑事訴訟法第273 條
    之1 第1 項規定，裁定本件由受命法官獨任進行簡式審判程
    序，合先敘明。
二、前揭事實，業據被告甲○○於偵查、本院準備程序及審理中
    坦承不諱；又其為警查獲時所採尿液經送檢驗結果，呈嗎啡
    之陽性反應，有毒品案件嫌疑人尿液代碼與姓名對照表及高
    雄市立凱旋醫院98年6 月5 日濫用藥物尿液檢驗報告各1 份
    在卷可稽；另扣案之白色粉末1 小包，經送鑑驗結果，含海
    洛因成分（檢驗前淨重0.060 公克、檢驗後淨重0.049 公克
    ），有高雄市立凱旋醫院98年6 月16日濫用藥物成品檢驗鑑
    定書1 紙附卷可稽。此外，復有第一級毒品海洛因1 包扣案
    可資佐憑，被告自白與事實相符，本件事證明確，被告犯行
    應堪認定。
三、核被告所為，係犯毒品危害防制條例第10條第1 項之施用第
    一級毒品罪及同條例第11條第1 項之持有第一級毒品罪。其
    於98年5 月17日持有海洛因之低度行為，應為施用之高度行
    為所吸收，不另論罪。又其所犯上開2 罪間，犯意各別，行
    為互異，應分論併罰。又被告前因違反麻醉藥品管理條例、
    肅清煙毒條例等案件，經法院分別判處有期徒刑5 年6 月、
    6 月、2 年6 月，後2 罪嗣分別減刑減為有期徒刑3 月、1
    年3 月，並與上開不得減刑之罪定應執行刑7 年確定；又因
    竊盜、施用毒品案件，於93年間經法院分別判處有期徒刑6
    月、1 年2 月，分別減刑減為有期徒刑3 月、7 月，並與首
    開有期徒刑6 月部分，定應執行刑1 年4 月確定，上開罪名
    經接續執行，於97年8 月22日縮短刑期假釋交付保護管束，
    97 年10 月4 日保護管束期滿未經撤銷視為執行完畢情事，
    有臺灣高等法院被告前案紀錄表1 份在卷可查，其於上開有
    期徒刑執行完畢後5 年內，再犯本件有期徒刑之罪，均為累
    犯，應依刑法第47條第1 項規定，均加重其刑。爰審酌被告
    前曾多次施用毒品，並經強制戒治執行完畢，然仍未戒除毒
    癮，顯見其意志不堅，惟念其施用毒品之行為，究屬戕害自
    己身心，尚未危害他人，於查獲後始終坦認犯行，犯罪後態
    度尚可，又其購買毒品後，僅持有而尚未施用即被警查獲等
    一切情狀，分別量處如主文所示之刑，並定其應執行之刑。
四、扣案之第一級毒品海洛因1 包，應依毒品危害防制條例第18
    條第1 項前段之規定，不問屬於被告與否，均沒收銷燬之；
    其包裝袋因殘留微量海洛因毒品，而無析離之實益，爰視同
    毒品整體，併依前開規定沒收銷燬之。至鑑驗耗損部分既已
    滅失，毋庸宣告沒收銷燬，併此敘明。
據上論斷，應依刑事訴訟法第273 條之1 第1 項、第299 條第1
項前段，毒品危害防制條例第10條第1 項、第11條第1 項、第18
條第1 項前段，刑法第11條、第47條第1 項、第51條第5 款，判
決如主文。
本案經檢察官吳美齡到庭執行職務。
中    華    民    國    98    年    8     月    31    日
                  刑事第十庭    法  官    黃蕙芳
以上正本證明與原本無異。
如不服本判決應於收受判決後10日內向本院提出上訴書狀，並應
敘述具體理由。其未敘述上訴理由者，應於上訴期間屆滿後20日
內向本院補提理由書(均須按他造當事人之人數附繕本)「切勿逕
送上級法院」。
中    華    民    國    98    年    8     月    31    日
                                 書記官   黃振祐
毒品危害防制條例第10條第1項
施用第一級毒品者，處六月以上五年以下有期徒刑。
毒品危害防制條例第11條第1項
持有第一級毒品者，處三年以下有期徒刑、拘役或新台幣五萬元
以下罰金。


司法院資訊處製作；財團法人民間司法改革基金會備份。
